臺灣高等法院刑事判決
110年度原交上易字第15號
上  訴  人  臺灣桃園地方檢察署檢察官
被      告  林毅軒


選任辯護人  蔡孟遑律師(法扶律師)
上列上訴人因被告公共危險案件，不服臺灣桃園地方法院110年
度原交易字第11號，中華民國110年8月16日第一審判決（聲請簡
易判決處刑案號：臺灣桃園地方檢察署109年度偵字第7274號）
，提起上訴，本院判決如下：
    主  文
上訴駁回。
    理  由
一、本案經本院審理結果，認第一審諭知被告林毅軒無罪，核無
    不當，應予維持，並引用第一審判決書記載之理由（如附件
    ）。
二、檢察官上訴意旨略以：
　㈠依卷附國軍桃園總醫院民國109年4月20日醫桃企管字第10900
    01532號函覆被告急診內容所示：「當日治療只有腦部斷層
    及傷口處置，並不會影響血液中的乙醇數值」等語，暨該院
    同年3月31日醫桃企管字第1090001277號函後附之「乙醇檢
    驗方式」，均足認被告於109年1月23日至國軍桃園總醫院急
    診就醫時，該院對被告採取之所有醫療處置措施，均不會導
    致被告血液中之乙醇數值升高，且國軍桃園總醫院就病人檢
    體之採集、處置及檢驗過程，均有嚴格之作業流程要求，並
    將採集完成之檢體當場封緘及貼上標籤以供核對，當可排除
    檢體遭受外界污染或錯置之情形，是被告檢體於採集及鑑驗
    過程中，亦無可能有何影響被告血液中乙醇數值之干擾因素
    存在，實難認本案所憑之生化檢驗報告有何不足採信之處。
    況法務部法醫研究所109年5月5日法醫毒字第10900027090號
    函亦稱：「倘於受測人未飲酒之下，依來文附件三第二點所
    載，當日治療只有腦部斷層及傷口處置，並不會影響血液中
    的乙醇數值」等語，顯見本件所測得被告血液酒精濃度每公
    升57.7毫克（換算為吐氣酒精濃度為每公升0.2885毫克）乙
    情，係因被告自身身體狀況或自行飲酒行為所致甚明。
　㈡又卷附被告於國軍桃園總醫院就醫之急診病歷，於「病歷摘
    要」欄位中載有：「0:意識清119推床入」、「consciousne
    ss:alert」、「Brain CT:no acutehemorrhages」，且被告
    於車禍當日上午10時12分進入急診室進行檢傷分類時之狀況
    則為：「呼吸正常」、「意識清楚」，亦均未見關於「休克
    （shock)」、「缺氧（hypoxia)」或「昏迷（coma、comato
    se)」之記載，可知經醫療人員客觀檢查後發現被告入院時
    意識清楚、呼吸正常，且意識狀態係具有警覺性，並能對外
    界刺激做出適當反應，而腦部斷層掃描結果亦顯示被告並無
    顱内出血之情事，當無可能因而致使被告血液中之LDH及乳
    酸數值升高。被告於偵查中亦自承其並無病毒性肝炎、心肌
    梗塞、巨芽球貧血、腎梗塞、糖尿病、肝臟疾病等病症，是
    以被告亦無可能因罹病而造成LDH、乳酸升高。要言之，被
    告自身身體狀況及車禍受傷情形均不會導致LDH、乳酸數值
    升高，則被告血液中乙醇數值之變化，當亦與被告身體狀況
    或車禍受傷情形無涉甚明。
  ㈢參以本件車禍係因被告於行駛中碰撞前方欲左轉之車輛，當
    時係天氣晴、日間、光線明亮之情形，顯見被告當時確有注
    意力降低，未注意車前狀況之過失，足以佐證其確有飲酒之
    事實。
　㈣法務部法醫研究所110年5月3日法醫毒字第11000238390號函
    雖以通案方式回覆稱生化酵素免疫分析法（含化學呈色法等
    ），極易有偽陽性反應發生、以該類原理儀器檢測酒精（乙
    醇），較易受一些因素影響...生化酵素分析法係一種初步
    篩驗實驗，檢驗結果僅能提供醫療之參考，若為陽性反應時
    ，需再以準確性高且干擾少之頂空氣相層析分析法確認，始
    能供為法庭上之證據等語，然本案被告於進行血液酒精濃度
    檢測時有無該函所指「受採檢時是否使用正確檢體收集管、
    檢體個別特性（如該檢體是否溶血、乳酸含量）、急救輸液
    」等造成LDH升高、乳酸堆積之干擾因素存在、是否會進而
    造成告血液中乙醇數值上升、數值上升幅度為何、是否足以
    造成檢驗結果呈現偽陽性等情，法務部法醫研究所並未進行
    鑑定，自無從以上開函文作為本件檢驗結果有無偽陽性等節
    之認定。
　㈤是以，依被告車禍當日送往國軍桃園總醫院就醫之醫療過程
    及處置、檢體採集及檢驗過程、被告自身身體狀況及車禍受
    傷情形等情，均無造成LDH、乳酸增高之可能，足以排除影
    響生化酵素分析法檢驗結果準確性之干擾因素。原判決僅以
    國軍桃園總醫院109年11月11日醫桃字企管字第1090103411
    號函所稱：「被告當日未驗乳酸脫氫及乳酸數值，僅處理傷
    口及配合警方實行抽血驗酒精濃度」乙情，遽認本件生化酵
    素分析法檢驗方式所存在之干擾因素即LDH、乳酸並未被排
    除等語，而與卷内證據資料顯示並無干擾因素存在等情不符
    。況未進行檢驗，與造成本件數值增加之干擾因素是否存在
    ，要屬二事，無從據以推斷本件檢驗結果有偽陽性情事，是
    原判決認定速斷，就證據之評價及取捨，與論理法則、經驗
    法則相悖離。甚且，亦未再次函詢國軍桃園總醫院關於本件
    有無導致被告之LDH及乳酸升高、是否會進而造成乙醇數值
    升高之可能，以及數值上升之程度，或另函詢本案生化酵素
    分析檢測儀器原廠商關於儀器之品牌、精準度、可能偽陽性
    之機率等節，確認本件檢測結果呈偽陽性之可能性，是原判
    決亦有調查未盡之違法云云。
三、然依下列說明，檢察官上訴理由均不足採：
　㈠按犯罪事實應依證據認定之，無證據不得認定犯罪事實；不
    能證明被告犯罪或其行為不罰者，應諭知無罪之判決。刑事
    訴訟法第154條第2項、第301條第1項分別定有明文。次按事
    實之認定，應憑證據，如未能發現相當證據，或證據不足以
    證明，自不能以推測或擬制之方法，以為裁判基礎（最高法
    院40年度台上字第86號判決意旨參照）。而認定不利於被告
    之事實，須依積極證據，苟積極證據不足為不利於被告事實
    之認定時，即應為有利於被告之認定，更不必有何有利之證
    據（最高法院30年度上字第816號判決意旨參照）。所謂認
    定犯罪事實之積極證據，雖不以直接證據為限，間接證據亦
    包括在內，然而無論直接或間接證據，其為訴訟上之證明，
    須於通常一般之人均不致有所懷疑，而得確信其為真實之程
    度者，始得據為有罪之認定，倘其證明尚未達到此一程度，
    而有合理之懷疑存在時，自不能以推測或擬制之方法，以為
    有罪裁判之基礎（最高法院76年度台上字第4986號判決意旨
    參照）。
　㈡本件原審斟酌取捨被告之供述、證人胡文彬於警詢時證述、
    國軍桃園總醫院109年1月23日一般生化檢驗報告單、109年3
     月31日醫桃企管字第1090001277號函暨及附件、109年11月
    11日醫桃企管字第1090103411號函、桃園市政府警察局舉發
    違反道路交通管理事件通知單、道路交通事故現場圖、道路
    交通事故調查報告表㈠㈡、現場照片、監視錄影畫面翻拍照片
    、法務部法醫研究所110年5月3日法醫毒字第11000238390號
    函等卷內證據，已詳為說明檢察官所舉之證據如何尚未達於
    使通常一般人均不致有所懷疑，而得確信其起訴之犯罪事實
    為真實之程度，遂以起訴之證據不能證明被告確有本件涉犯
    刑法第185條之3不能安全駕駛動力交通工具罪犯行，而為被
    告無罪之諭知，其所為論斷從形式上觀察，難認有違背經驗
    法則、論理法則，或有其他違背法令之情形，自不容任意指
    為違法。
  ㈢且查：　
　⒈被告於本案車禍事故後經送往國軍桃園總醫院經抽血檢驗血
    液中酒精濃度固為57.7mg/dl，然本案之血液酒精濃度測試
    係由國軍桃園總醫院以生化分析儀，以酵素分析法進行檢測
    ，有國軍桃園總醫院109年3月31日醫桃企管字第1090001277
    號函暨及附件在卷可稽（見偵卷第93頁），而一般醫院之急
    診生化儀器，其儀器偵測原理多為生化酵素免疫分析法（含
    化學呈色法等），極易有偽陽性反應發生，若以該類原理之
    儀器檢測酒精（乙醇），較易受一些因素影響，如採檢時是
    否使用正確檢體收集管、檢體個別性（如該檢體是否溶血、
    乳酸含量）、急救輸液等因素困擾。因此生化酵素分析法係
    一種初步篩驗實驗，檢驗結果僅能提供醫療之參考。生化酵
    素分析結果為陽性反應時，必須再以頂空氣相層析分析法確
    認，始能供為法庭上之證據。而一般刑事鑑識實驗室係以頂
    空氣相層析分析法來檢驗血液中酒精濃度，該法利用層析管
    柱將待測物分離，依其滯留時間不同而區分出待測物，準確
    性高且干擾少，為目前世界各國刑事鑑識及法醫毒物單位檢
    測血液酒精濃度所使用，並具有法庭證據能力，此有法務部
    法醫研究所110年5月3日法醫毒字第11000238390號函在卷可
    參（見原審壢原交簡卷第101-102頁）。是以，被告雖經以
    上述方式檢測出血液中酒精濃度逾0.05％，實無法排除具有
    偽陽性之可能。而被告之檢體復於109年3月11日由國軍桃園
    總醫院依相關作業規範銷毀，此經前揭國軍桃園總醫院函文
    附件記載綦詳，致無法再送以頂空氣相層析儀複驗，是上揭
    偽陽性之可能已無法排除，自不得遽予推論存於被告血液中
    之酒精濃度即為被告飲用酒類所致。
  ⒉況依上揭國軍桃園總醫院109年3月31日醫桃企管字第1090001
    277號函所附附件-乙醇檢驗方式之說明所載：⒋若受檢者之
    乳酸脫氫酶（LDH）及乳酸（Lactate）數值升高時，可能會
    造成乙醇數值上升」，而乳酸脫氫酶（LDH)是一種和葡萄糖
    代謝有關的酵素，廣泛存在於身體各器官組織，主要分布於
    肝、心肌、腎、肌肉、紅血球，身體細胞受到傷害或死亡都
    會釋放LDH，導致血清LDH濃度上升…。LDH的異常程度與及疾
    病關係如下：1.顯著升高（大於參考值5倍以上）：休克、
    缺氧。2.中度升高（大於參考值2-5倍）：昏迷（義大醫療
    財團法人醫學檢驗部網路資料參照（見原審壢原交簡卷第69
    -70頁）。本件被告車禍送醫時並未檢驗乳酸脫氫及乳酸數
    值，有國軍桃圊總醫院109年11月11日醫桃企管字第1090103
    411號函在卷可徵（見原審壢原交簡字卷第41頁），無法覆
    核被告血液中關於酒精濃度檢測之正確性，且觀諸卷附國軍
    桃園總醫院之被告急診病歷，診斷欄及評估欄均載有「腦震
    盪，伴有少於30分鐘意識喪失之初期照護」（見偵字卷第99
    -100頁），暨依國軍桃園總醫院牙科部病情内客回復表所載
    ：「診斷結果為左側上顎正中門牙輿左側上顎第一小臼齒脫
    出、左側上顎側門牙與左側上顎犬齒側向脫位，且合併左上
    齒槽骨斷裂、上顎前側牙齦撕裂傷、下唇撕裂傷」（見原審
    壢原交簡字卷第43頁）。顯見被告於車禍當下遭受劇烈撞擊
    ，口（頭）部受有嚴重傷害並有腦震盪而陷於意識喪失、昏
    迷狀態，此際經抽血檢測而得之乙醇數據，當有因血液中之
    乳酸脫氫酶之數值升高，而一併上升之高度可能。故縱國軍
    桃園總醫院對被告之治療方式不影響血液中的乙醇數值，然
    既無法排除被告經抽血檢測而得之乙醇數據，係受乳酸脫氫
    酶之數值升高而提升之干擾因素存在之可能，當不得以此所
    檢測之血液酒精濃度，推論必因被告飲用酒類所致。
　⒊本件車禍發生時間為上午9時47分許，被告於車禍當下遭受劇
    烈撞擊，口（頭）部受有嚴重傷害並有腦震盪而陷於意識喪
    失、昏迷狀態，已如前述，至國軍桃園總醫院急診病歷之病
    情摘要中雖載「意識清119推床入」、「consciousness:ale
    rt」、「BrainCT:noacutehemorrhages」、「呼吸正常」、
    「意識清楚」等語，然此等檢傷時間為當日上午10時12分，
    距離被告因車禍遭劇烈撞擊，受有腦震盪而陷於意識喪失、
    昏迷狀態已約25分鐘後，檢察官據此主張被告無休克、缺氧
    或昏迷，而無致使被告血液中之乳酸脫氫酶數值升高之可能
    云云，顯與事實不符。
　⒋又飲用酒類後駕車，確易因精神及意識狀態受酒類影響而提
    升車禍事故發生之可能，惟究不得以車禍事故發生，反推必
    因飲用酒類所致。況本案車禍之發生同有證人胡文彬未依規
    定駕車左轉之肇事因素，更為肇事主因，此有卷附道路交通
    事故調查報告表㈡及肇事因素索引表可參。故檢察官以被告
    因注意力降低，未注意車前狀況而發生本件車禍，進而推論
    被告有飲酒之事實云云，無足可採。
　㈣按當事人、代理人、辯護人或輔佐人聲請調查之證據，法院
    認為不必要者，得以裁定駁回之。下列情形，應認為不必要
    ：三、待證事實已臻明瞭無再調查之必要者，刑事訴訟法第
    163條之2定有明文。檢察官雖聲請向國軍桃園總醫院函詢本
    件有無導致被告之LDH及乳酸升高、是否會進而造成乙醇數
    值升高之可能，以及數值上升之程度，及向本案生化酵素分
    析檢測儀器原廠商函詢關於儀器之品牌、精準度、可能偽陽
    性之機率，確認本件檢測結果呈偽陽性之可能性云云。惟被
    告於本案車禍事故後經送往國軍桃園總醫院經抽血檢驗血液
    中酒精濃度，依國軍桃園總醫院之血液酒精濃度測試方式，
    確極易有偽陽性反應發生。且被告於車禍當下遭受劇烈撞擊
    ，口（頭）部受有嚴重傷害並有腦震盪而陷於意識喪失、昏
    迷狀態，此際經抽血檢測而得之乙醇數據，有因血液中之乳
    酸脫氫酶之數值升高，而一併上升之高度可能。且被告車禍
    送醫時並未檢驗乳酸脫氫及乳酸數值，復因被告之檢體復於
    109年3月11日由國軍桃園總醫院依相關作業規範銷毀，已無
    法覆核被告血液檢測關於酒精濃度數值之正確性。是本件待
    證事實已明，上揭檢察官聲請向國軍桃園總醫院函詢事項即
    無調查必要。至確認本案生化酵素分析檢測儀器之品牌、精
    準度等，同無從排除本件酒精（乙醇）分析結果確具偽陽性
    反應之可能性，同無調查之必要，應予駁回。
　㈤刑事訴訟新制採行改良式當事人進行主義，檢察官負有實質
    舉證責任，法院僅立於客觀、公正、超然之地位而為審判，
    是倘檢察官無法提出證據，以說服法院形成被告有罪之心證
    ，即應為被告無罪之諭知，俾落實無罪推定原則，此觀諸刑
    事訴訟法第154條第1項、第2項、第161條第1項、第2項及第
    301條第1項規定即明。本件並無足夠證據證明被告確有被訴
    之不能安全駕駛動力交通工具罪犯行，業據原判決論述明確
    ，檢察官上訴意旨置原判決已明確論斷說明之事項於不顧，
    仍執前揭陳詞指摘原判決不當，然其上訴意旨所指，均僅係
    本案卷內相同事證之相異評價，並未提出其他積極證據供本
    院調查審認，其上訴指摘原判決不當，益非足取。
四、綜上所述，原審判決被告無罪，於法並無違誤。檢察官以前
    揭上訴理由指摘原判決不當，俱非可採，是其上訴為無理由
    ，應予駁回。　　　
據上論斷，應依刑事訴訟法第373條、第368條，判決如主文。
本案經檢察官王以文聲請簡易判決處刑，檢察官朱秀晴提起上訴
後，由檢察官劉俊杰到庭執行職務。　
中　　華　　民　　國　　110 　年　　11　　月　　30　　日
                  刑事第十六庭  審判長法　官  葉騰瑞
                                      法　官  王耀興
                                      法　官  古瑞君
以上正本證明與原本無異。
不得上訴。
                                      書記官  林君縈
中　　華　　民　　國　　110 　年　　11　　月　　30　　日
附件
臺灣桃園地方法院刑事判決
                                  110年度原交易字第11號
公　訴　人　臺灣桃園地方檢察署檢察官
被　　　告　林毅軒　
選任辯護人　蔡孟遑律師（法律扶助律師）　　　　
上列被告因公共危險案件，經檢察官聲請以簡易判決處刑（109
年度偵字第7274號），本院認不宜以簡易判決處刑（109 年度壢
原交簡字第224 號），改依通常程序審理，判決如下：
    主    文
林毅軒無罪。
    理    由
一、公訴意旨略以：被告林毅軒於民國109年1月23日上午9時47
    分許前某不詳時間，在臺灣地區不詳地點飲用酒類，明知飲
    酒後已達不得駕駛動力交通工具之程度，仍基於酒後駕駛動
    力交通工具之犯意，自桃園市○○區○○路○○○○號碼000-000號
    普通重型機車離去，欲前往桃園市中壢區之公司，嗣於同日
    上午9時47分許，沿桃園市平鎮區武中路行經武中路、金陵
    路7段與洪圳路交岔路口時，適有胡文彬駕駛車牌號碼000-0
    000號自用小客貨車沿金陵路7 段左轉彎欲駛入洪圳路，不
    慎兩車發生碰撞，林毅軒人車倒地受傷，經警據報前往處理
    ，並送往國軍桃園總醫院附設民眾診療服務處急診救治，於
    同日上午11時8分許施以抽血酒精濃度測試，於同日上午11
    時41分許檢出其血液所含酒精濃度為每分升57.7毫克，換算
    吐氣酒精濃度為每公升0.2885毫克。因認被告涉犯刑法第18
    5條之3第1項第1款之不能安全駕駛動力交通工具罪嫌等語。
二、按犯罪事實應依證據認定之，無證據不得認定犯罪事實；不
    能證明被告犯罪或其行為不罰者，應諭知無罪之判決。刑事
    訴訟法第154條第2項、第301條第1項分別定有明文。次按事
    實之認定，應憑證據，如未能發現相當證據，或證據不足以
    證明，自不能以推測或擬制之方法，以為裁判基礎（最高法
    院40年度台上字第86號判決意旨參照）。而認定不利於被告
    之事實，須依積極證據，苟積極證據不足為不利於被告事實
    之認定時，即應為有利於被告之認定，更不必有何有利之證
    據（最高法院30年度上字第816號判決意旨參照）。所謂認
    定犯罪事實之積極證據，雖不以直接證據為限，間接證據亦
    包括在內，然而無論直接或間接證據，其為訴訟上之證明，
    須於通常一般之人均不致有所懷疑，而得確信其為真實之程
    度者，始得據為有罪之認定，倘其證明尚未達到此一程度，
    而有合理之懷疑存在時，自不能以推測或擬制之方法，以為
    有罪裁判之基礎（最高法院76年度台上字第4986號判決意旨
    參照）。
三、公訴意旨認被告涉犯不能安全駕駛動力交通工具罪嫌，無非
    係以國軍桃園總醫院一般生化檢驗報告單、桃園市政府警察
    局舉發違反道路交通管理事件通知單、道路交通事故現場圖
    、道路交通事故調查報告表㈠㈡、現場照片、監視錄影畫面翻
    拍照片為主要論據。訊據被告林毅軒固坦承於前揭時、地，
    騎乘上開普通重型機車與胡文彬所駕駛之車輛發生碰撞，惟
    否認有何不能安全駕駛動力交通工具犯行，辯稱：我沒有喝
    酒等語，辯護人亦為被告辯護略以：㈠本案國軍桃園總醫院
    之生化檢驗係以生化酵素分析法，而據法務部法醫研究所函
    覆可知該法僅係一種初步篩驗實驗，極易有偽陽性反應發生
    ，檢驗結果僅能提供醫療參考，以該法檢驗結果為陽性反應
    時，必須再以頂空氣相層析分析法確認。㈡被告血液中之LDH
    數值可能因車禍後休克、昏迷或所受傷害而升高，進而造成
    檢測結果之乙醇數據上升，故本案生化檢驗所測得之血液酒
    精濃度數值實非準確。㈢國軍桃園總醫院使用紅頭管採集檢
    體，並未使用正確之收集管採集檢體，自會影響檢測結果之
    正確性。㈣依據道路交通事故調查報告表㈡關於飲酒情形，被
    告部分係記載「經檢測無酒精反應」，且初步分析研判被告
    係記載「未注意車前狀態」，由此觀之，車禍當下被告身上
    並無任何酒精氣味，否則依警員之專業訓練，當不可能為如
    上記載，顯見本案與一般酒醉駕車情形有間。
四、本院之判斷：
（一）被告於109年1月23日上午9時47分許，駕駛車牌號碼000-0
      00號普通重型機車，在桃園市平鎮區武中路、金陵路7段
      與洪圳路交岔路口與胡文彬所駕駛之ABQ-3700號自用小客
      貨車發生車禍事故，被告昏迷經送往國軍桃園總醫院，經
      對其施以抽血酒精濃度測試，結果為血液所含酒精濃度為
      57.7mg/dl等節，業據證人胡文彬於警詢時證述在卷，並
      有國軍桃園總醫院109年1月23日一般生化檢驗報告單、桃
      園市政府警察局舉發違反道路交通管理事件通知單、道路
      交通事故現場圖、道路交通事故調查報告表㈠㈡、現場照片
      暨監視器影像翻拍照片25張在卷可佐（見偵卷第33、37、
      45、49、51、55至68頁），此部分事實堪以認定。
（二）經查，被告於本案車禍事故後經送往國軍桃園總醫院經抽
      血檢驗血液中酒精濃度固為57.7mg/dl，然本案之血液酒
      精濃度測試係由國軍桃園總醫院以生化分析儀，以酵素分
      析法進行檢測，有國軍桃園總醫院109年3月31日醫桃企管
      字第1090001277號函暨及附件在卷可稽（見偵卷第93頁）
      ，而一般醫院之急診生化儀器，其儀器偵測原理多為生化
      酵素免疫分析法（含化學呈色法等），極易有偽陽性反應
      發生，若以該類原理之儀器檢測酒精（乙醇），較易受一
      些因素影響，如採檢時是否使用正確檢體收集管、檢體個
      別性（如該檢體是否溶血、乳酸含量）、急救輸液等因素
      困擾。因此生化酵素分析法係一種初步篩驗實驗，檢驗結
      果僅能提供醫療之參考。生化酵素分析結果為陽性反應時
      ，必須再以頂空氣相層析分析法確認，始能供為法庭上之
      證據。而一般刑事鑑識實驗室係以頂空氣相層析分析法來
      檢驗血液中酒精濃度，該法利用層析管柱將待測物分離，
      依其滯留時間不同而區分出待測物，準確性高且干擾少，
      為目前世界各國刑事鑑識及法醫毒物單位檢測血液酒精濃
      度所使用，並具有法庭證據能力，此有法務部法醫研究所
      110年5月3日法醫毒字第11000238390號函在卷可參（見本
      院壢原交簡卷第101至102頁）。是以，被告雖經以上述方
      式檢測出血液中酒精濃度逾0.05％，實無法排除具有偽陽
      性之可能。
（三）再者，本案被告接受之乙醇檢驗方式，存有若受檢者之乳
      酸脫氫酶（LDH）及乳酸（Lactate）數值升高時，可能會
      造成乙醇數值上升之情形，亦據前揭國軍桃園總醫院109
      年3月31日醫桃企管字第1090001277號函文附件明揭，而
      國軍桃園總醫院於109年1月23日僅對被告進行處理傷口及
      配合警方實行抽血驗酒精濃度，並未驗乳酸脫氫及乳酸數
      值，亦有國軍桃園總醫院109年11月11日醫桃企管字第109
      0103411號函存卷可查（見本院壢原交簡卷第41頁），益
      徵被告在進行血液酒精濃度檢測時，該檢驗方式所存之干
      擾因素即乳酸脫氫酶（LDH）及乳酸（Lactate）並未被排
      除，加以前述此種檢驗方式多有偽陽性可能，又被告之檢
      體業於109年3月11日由國軍桃園總醫院依相關作業規範銷
      毀，此經前揭國軍桃園總醫院函文附件記載綦詳，致亦無
      法再送以頂空氣相層析儀複驗，是自難以此檢驗結果逕為
      被告不利之認定。
五、綜上所述，公訴人指陳被告涉犯刑法第185條之3不能安全駕
    駛動力交通工具罪所憑之證據國軍桃園總醫院一般生化檢驗
    報告單，本院認於評價推論上仍存合理之懷疑，尚未可藉以
    形成通常一般之人均不致對起訴情事有所懷疑，而得確信其
    為真實之程度。此外，復無其他積極證據足資證明被告涉有
    公訴意旨所指之不能安全駕駛動力交通工具罪犯行，揆諸前
    揭法律規定及判決意旨，自應為被告無罪之諭知。
據上論斷，應依刑事訴訟法第452條、第284條之1、第301條第1
項，判決如主文。
本案經檢察官王以文聲請以簡易判決處刑，檢察官高健祐到庭執
行職務。
中　　華　　民　　國　110 　　年　　8 　　月　　16　　日
                  刑事第一庭  法　官　陳華媚
以上正本證明與原本無異。
如不服本判決應於收受判決後20日內向本院提出上訴書狀，並應
敘述具體理由。其未敘述上訴理由者，應於上訴期間屆滿後20日
內向本院補提理由書(均須按他造當事人之人數附繕本)「切勿逕
送上級法院」。

                              書記官　林希潔
中　　華　　民　　國　 110　　年　　8 　　月　　16　　日